【裁判字號】    95,交聲,735
【裁判日期】    951030
【裁判案由】    聲明異議
【裁判全文】
臺灣高雄地方法院刑事裁定             95年度交聲字第735號
原處分機關  交通部公路總局高雄區監理所
異  議  人  甲○○
上列受處分人因違反道路交通管理處罰條例案件，對於交通部公
路總局高雄區監理所民國95年10月2 日所為之處分（原處分案號
：高監自裁字第裁80-BC0000000號）聲明異議，本院裁定如下：
    主  文
異議駁回。
    理  由
一、異議意旨略以：受處分人即異議人甲○○所屬車牌號碼P3—
    2175號自用小客車因違規案逾期未繳納罰款，而遭經交通部
    公路總局高雄監理所（下稱高雄監理所）裁處罰鍰新臺幣（
    下同）5,400 元。惟異議人自始均未收到舉發違反道路交通
    管理事件通知單，於民國95年9 月3 日至高雄監理所辦理驗
    車，始知悉有罰單存在，致未能如期到案而權益受損，原處
    分機關遽以裁處顯有未當，爰依法提出異議，請求退回溢繳
    罰金之2700元等語。
二、處理違反道路交通管理事件，有關文書送達之程序，依行政
    程序法之規定，違反道路交通管理事件統一裁罰基準及處理
    細則第5 條定有明文。又送達由行政機關自行或交由郵政機
    關送達；送達，不能依前二條規定為之者（指有應受送達人
    或其同居人、受僱人、接收郵件人員得以收受之情形），得
    將文書寄存送達地之地方自治或警察機關，以為送達；前項
    情形，由郵政機關為送達者，得將文書寄存於送達地之郵政
    機關；行政程序法第68條第1 項、第74條第1 、2 項亦分別
    規定甚明。
三、經查，原處分機關以本件受處分人即異議人甲○○所有之車
    牌號碼P3—2175號自用小客車，於95年4 月19日下午2 時52
    分，於高雄市○○路、武營路口，因駕車行經有燈光號誌管
    制知交差路口闖紅燈，依違反道路交通管理條例第53條第1
    項規定逕行舉發，異議人就其曾於前揭時地駕車闖紅燈，且
    未於違規通知單所定之限期前到案或自動繳交最低額罰鍰結
    案，因而遭裁處新台幣5,400 元等事實均坦承，核與卷附之
    高雄區監理所高監自裁字第80-BC0000000號違反道路交通管
    理事件裁決書影本1 紙，自堪採信。
四、又高雄市政府警察局交通警察大隊乃係將違規通知單交由郵
    政機關送達，而郵政人員前往受處分人位於高雄縣鳳山市○
    ○○路81巷19號4 樓住所時，因未獲會晤異議人或其同居人
    、受僱人、接收郵件人員，乃於95年5 月10日將違規通知單
    寄存於應受送達地之郵政機關即鳳山五甲郵局，此有高雄市
    政府警察局高雄市交通大隊送達證書影本1 份在卷可稽。揆
    諸首開規定，已堪認高雄市政府警察局交通警察大隊業將所
    掣發之通知書合法送達予異議人。況異議人並未於違規通知
    單所定之限期前到案或自動繳交最低額罰鍰結案，亦如前述
    ，從而原處分機關爰依基準表逕行對異議人裁處5,400 元，
    自無何違誤。衡以郵政機關係經常對外處理大量郵務之送達
    機關，有一定監督機制，所為送達郵件業務程序應係客觀而
    難以作假，且郵政機關與異議人亦無嫌隙，亦不至憑空捏造
    上開送達經過，是受處分人辯稱：並未收到本件舉發通知單
    及郵局招領通知等語，聲明異議，顯屬無理由，應予駁回。
五、依道路交通案件處理法第19條，裁定如主文。
中    華    民    國    95    年    10    月    30    日
                  交通法庭  法  官  梁淑美
以上正本證明與原本無異。
如不服本裁定應於送達後5日內向本院提出抗告狀。
中    華    民    國    95    年    10    月    31    日
                            書記官  林麗文


司法院資訊處製作；財團法人民間司法改革基金會備份。
